臺灣桃園地方法院刑事判決　　　　　　　 96年度訴字第671號
公　訴　人　臺灣桃園地方法院檢察署檢察官
被　　　告　甲○○
上列被告因毒品危害防制條例案件，經檢察官提起公訴（96年度
毒偵字第638 號），嗣經本院合議裁定改採簡式審判程序審理，
本院判決如下：
        主  文
甲○○施用第一級毒品，累犯，處有期徒刑壹年，減為有期徒刑
陸月，扣案之第一級毒品海洛因壹包（毛重零點貳貳公克）沒收
銷燬之，注射針筒貳支、削尖吸管壹支、分裝袋捌拾柒只均沒收
；又連續施用第二級毒品，累犯，處有期徒刑柒月，減為有期徒
刑參月又拾伍日；應執行有期徒刑捌月，扣案之第一級毒品海洛
因壹包（毛重零點貳貳公克）沒收銷燬之，注射針筒貳支、削尖
吸管壹支、分裝袋捌拾柒只均沒收。
        事  實
一、甲○○前因施用毒品案件，經本院於民國89年12月14日以89
    年度毒聲字第7739號裁定送觀察、勒戒後，因認有繼續施用
    毒品之傾向，復經本院於90年1 月11日以90年度毒聲字第19
    4 號裁定強制戒治一年。嗣因強制戒治滿3 月，成績評定為
    合格，另經本院於90年6 月11日以90年度毒聲字第2462號裁
    定停止強制戒治付保護管束，於90年6 月22日釋放，並於91
    年1 月10日因保護管束期滿執行完畢，由臺灣桃園地方法院
    檢察署檢察官於91年1 月31日以91年度戒偵字第50號為不起
    訴處分確定。甲○○又因施用毒品案件，經本院於91年8 月
    24日以91年度毒聲字第2469號裁定強制戒治，經復因強制戒
    治滿3 月，成績評定為合格，再經本院於92年4 月17日以92
    年度毒聲字第1151號裁定停止強制戒治，所餘期間付保護管
    束，於92年5 月7 日釋放出所。惟另違反保護管束情節重大
    ，經本院於92年 8月22日以92年度度毒聲字第2542號裁定撤
    銷停止強制戒治，並因法律修正由檢察官於93年1 月9 日釋
    放出所。此部分所涉施用毒品案件，並經臺灣桃園地方法院
    檢察署檢察官於91年10月24日以91年度毒偵字第2229號提起
    公訴，經本院於92年4 月8 日以91年度訴字第1693號判決有
    期徒刑8 月、4 月，應執行有期徒刑11月，於92年5 月19日
    確定。甲○○再因竊盜案件，經本院於92年12月29日以92年
    度桃簡字第1915號判決有期徒刑6 月，於93年5 月17日確定
    ；再因施用毒品案件，經本院於93年4 月30日以93年度訴字
    第339 號判決有期徒刑8 月、5 月，應執行有期徒刑11月，
    於93年6 月11日確定。上開竊盜及施用毒品2 案經本院於以
    93 年 度聲字第2906號裁定應執行有期徒刑1 年5 月，於93
    年12月6 日確定。甲○○於93年1 月9 日入監，先執行前開
    本院91年度訴字第1693號確定判決所處之刑，並接續執行上
    開合併定執行刑1 年5 月之刑期，於94年12月23日縮短刑期
    假釋出監付保護管束，並於95年3 月1 日保護管束期滿執行
    完畢。又於95年6 月間因施用第一、二級毒品，經本院於96
    年1 月12日以95年度訴字第1774號分別判處有期徒刑1 年、
    7 月，應執行有期徒刑1 年6 月在案。詎其竟猶不知悔改，
    嗣於上揭強制戒治及徒刑執行完畢後5 年內，復基於施用第
    一級毒品之犯意，於95年11月27日晚間11、12時許，在桃園
    縣蘆竹鄉○○村○○鄰○○道路旁之空屋內，以針筒注射海洛
    因1 次；又基於施用第二級毒品之犯意，於95年11月26日晚
    間8 時許，在桃園縣蘆竹鄉○○村○○鄰○○道路旁之空屋內
    ，以火燒烤玻璃球使安非他命霧化後吸其煙霧之方式，施用
    第二級毒品安非他命1 次。為警於95年11月28日晚間11時許
    ，在桃園縣蘆竹鄉○○村○○鄰○○道路旁之空屋內查獲，並
    扣得第一級毒品海洛因壹包（毛重零點貳貳公克），甲○○
    所有供其施用海洛因之注射針筒貳支、削尖吸管壹支、分裝
    袋捌拾柒只。
二、案經桃園縣警察局大園分局報告臺灣基隆地方法院檢察署檢
    察官偵查起訴。
        理  由
一、訊據被告甲○○對於上開事實坦承不諱，被告為警查獲所採
    尿液經鑑驗同時呈安非他命類及鴉片類陽性反應，此有台灣
    檢驗科技股份有限公司濫用藥物檢驗報告一紙附卷可稽，並
    有扣案如事實欄所述物品、扣案物品照片可資佐證，此外，
    復有臺灣高等法院被告前案紀錄表一紙附卷可按，本件事證
    明確，被告係於毒品危害防制條例公布施行後，經一次觀察
    勒戒及一次強制戒治期滿由檢察官為不起訴處分後，五年內
    第五犯施用毒品罪者，足堪認定。
二、核被告所為，係犯毒品危害防制條例第十條第一項、第二項
    之施用第一級、第二級毒品罪。其施用前之持有海洛因、安
    非他命之低度行為應為施用之高度行為所吸收，不另論罪。
    被告所犯前開罪行，行為互殊，犯意各別，罪名有異，應分
    論併罰之。被告曾犯如事實欄一所述各項前科，甫於95年
    3 月1 日執行完畢，此有臺灣高等法院被告前案紀錄表一紙
    在卷可稽，其於五年內再犯本件有期徒刑以上之罪，為累犯
    ，應依刑法第四十七條第一項之規定，加重其刑。爰審酌被
    告毒品之前科犯行甚多（如事實欄一所述，此有臺灣高等法
    院被告全國前案紀錄表一紙可佐）、其已因施用毒品前經一
    次觀察勒戒及一次強制戒治之處分完畢猶犯同罪行、其對毒
    品顯已具相當之依賴性、犯罪手段等一切情狀，量處如主文
    所示之刑，並依刑法第五十一條第五款規定定其應執行之刑
    。扣案之第一級毒品海洛因壹包（毛重零點貳貳公克），為
    查獲之毒品，應依毒品危害防制條例第十八條第一項前段之
    規定，宣告沒收銷燬之；至注射針筒貳支、削尖吸管壹支、
    分裝袋捌拾柒只，係被告所有供其施用毒品之工具，業據其
    陳供明確，均應依刑法第三十八條第一項第二款之規定，宣
    告沒收。末以，中華民國九十六年罪犯減刑條例已實施，自
    應依該條例之規定減刑。
據上論斷，應依刑事訴訟法第二百七十三條之一第一項、第二百
九十九條第一項前段，毒品危害防制條例第十條第一項、第二項
、第十八條第一項前段、第二十三條第二項，刑法第十一條前段
、第四十七條第一項、第五十一條第五款、第三十八條第一項第
二款，中華民國九十六年罪犯減刑條例第二條第一項第三款、第
七條、第十條第一項，判決如主文。
本案經檢察官徐文豪到庭執行職務
中　　華　　民　　國　　96　　年　　10　　月　　18　　日
                  刑事第三庭法    官  曾雨明
以上正本證明與原本無異。
對於本件判決如有不服，應於收受送達後10日內，向本院提出上
訴書狀，上訴於臺灣高等法院。
中　　華　　民　　國　　96　　年　　10　　月　　18　　日
                            書 記 官  施春祝
附論罪科刑依據之法條：
毒品危害防制條例第10條第1項、第2項：
施用第一級毒品者，處6月以上5年以下有期徒刑。
施用第二級毒品者，處3年以下有期徒刑。
